【裁判字號】    99,台上,7148
【裁判日期】    991118
【裁判案由】    違反毒品危害防制條例
【裁判全文】
最高法院刑事判決            九十九年度台上字第七一四八號
上  訴  人  張金虎
選任辯護人  張漢榮律師
上列上訴人因違反毒品危害防制條例案件，不服台灣高等法院中
華民國九十九年九月九日第二審判決（九十九年度上訴字第一八
六五號，起訴案號：台灣基隆地方法院檢察署九十八年度偵字第
五○二七號），提起上訴，本院判決如下：
    主  文
原判決撤銷，發回台灣高等法院。
    理  由
本件原判決撤銷第一審之判決，改判仍論處上訴人張金虎共同運
輸第一級毒品（二罪）罪刑，固非無見。
惟查：毒品危害防制條例第十七條第一項規定：「犯第四條至第
八條、第十條或第十一條之罪，供出毒品來源，因而查獲其他正
犯或共犯者，減輕或免除其刑。」原判決就上訴人主張，其已在
偵查中供出毒品上游及其他共犯沈秉宜、余子青、林讌妃、吳素
鳳、劉萬青、謝明皓等人資料，應有上開減輕其刑規定之適用，
雖以「經原審（第一審）向警方查詢偵辦情況，郭信鴻、沈秉宜
目前仍持續監察中；余子青在柬埔寨機場被捕，人尚未回台等語
，有原審（第一審）公務電話紀錄表在卷可稽；本院（原審）復
依職權函查有無因被告（上訴人，下同）供出毒品來源，而查獲
其他正犯或共犯之情形，經基隆市警察局函覆：被告到案後所供
出之共犯余子青、沈秉宜、林讌妃、吳素鳳等四人，均為基隆市
警察局刑警大隊執行通訊監察之主要目標，非被告供出而得知，
另劉萬青及謝明皓等二人確為被告供出而得知真實身分，惟尚無
因被告供出共犯而查獲移送偵辦，有該局之回函在卷可參」，而
謂上訴人雖供出毒品來源，因尚難認有查獲共犯或其他正犯與其
所供有因果關係之情形，故不得依上開規定減輕其刑。然卷附基
隆市警察局民國九十九年七月八日基警刑大偵三字第○九九○○
一八三五三號函除敘明「劉萬青及謝明皓等二人確為張金虎供出
而得知真實身分」外，係記載「本案因有部分共犯持續通訊監察
中，尚無因其供出同案共犯而移送偵辦」（見原審卷第六十頁）
，似未謂「尚無因被告供出共犯而『查獲』移送偵辦」，原判決
遽認前揭覆函係載稱尚無因上訴人供出共犯而查獲，與卷內資料
已有未合，非無證據上理由矛盾之違誤。又基隆市警察局既稱劉
萬青、謝明皓確為上訴人供出而得知真實身分，則此部分究係已
查獲，僅未為移送偵辦？抑或尚未查獲渠等是否為共犯？上開覆
函所載，實欠明確。此部分實情為何？關乎上訴人有無前揭減輕
其刑規定之適用，於其利益有重大關係，原審未進一步釐清審認
，即援引該函遽謂上訴人雖供出毒品來源，因尚未查獲共犯或其
他正犯，故無上揭規定之適用云云，自嫌速斷。上訴意旨指摘原
判決不當，非無理由，因原判決上述之違背法令，影響於事實之
確定，本院無可據以自為裁判，應將原判決撤銷，發回原審法院
更為審判。
據上論結，應依刑事訴訟法第三百九十七條、第四百零一條，判
決如主文。
中    華    民    國  九十九  年   十一   月   十八   日
                      最高法院刑事第五庭
                          審判長法官  謝  俊  雄  
                                法官  陳  世  雄  
                                法官  魏  新  和  
                                法官  徐  文  亮  
                                法官  吳  信  銘  
本件正本證明與原本無異
                                      書  記  官  
中    華    民    國  九十九  年   十一   月   十九   日
                                                     m

司法院資訊處製作；財團法人民間司法改革基金會備份。
